---
title: "lab4"
output: html_document
---

#Лабораторная №4

## 1. Загрузка данных
```{r}
library(MASS)
data(cats)
```
## 2. Выполнение команды summary(cats) (Предоставление статистических данных для каждого столбца)
```{r}
    summary(cats)
```
## 3. Рассчет среднего (mean), стандартного отклонения (sd) и дисперсии (var) веса кошачьих сердец.
```{r}
    M.H <- mean(cats$Hwt)
    S.H <- sd(cats$Hwt)
    V.H <- var(cats$Hwt)
```
## 4. Расчёт параметров a и s и округление до 2 знаков после запятой
```{r}
    a <- M.H**2/V.H**2
    s <- V.H**2/M.H
    a.round <- round(a,2) 
    s.round <- round(s,2) 
```
## 5. Создание функции my.gamma
```{r}
    my.gamma <- function(x){
      x.M <- mean(x)
      x.V <- var(x)
      V.V <- c(round(x.M**2/x.V**2,2), round(x.V**2/x.M,2))
      names(V.V) <- c("a","s")
      return (V.V)
    }
```
## 6. Функция возвращает вектор со значениями a и s. Правильная реализация функции возвращает те же значения, что и при раздельной реализации.
## 7. Построение гистограммы весов(распределений) для всех котов.
```{r}
    hist(cats$Hwt,prob=T,breaks = 20,xlab="Hwt all cats", main="Density HWt all cats")
    curve(dgamma(x, shape=a.round, scale=s.round),from=1,to=20,add=T, col='red')
```

## 8. Использование функции для M and F для получения a и s
```{r}
    
    Male <- my.gamma(cats$Hwt[cats$Sex=='M'])
    message("For M")
    print(Male)
    
    Female <- my.gamma(cats$Hwt[cats$Sex=='F'])
    message("For F")
    print(Female)
```
## 9. Плотность распрделения
### 9.1 Отдельно
```{r}
  hist(cats$Hwt[cats$Sex=='M'], col = 'blue',probability = T, xlab="Male Hwt", main="Density Male HWt",breaks = 50)
  curve(dgamma(x, shape=Male[1], scale=Male[2]),from=1,to=50,add=T, lwd=2)
```

```{r}
  hist(cats$Hwt[cats$Sex=='F'],probability = T,col='red',xlab="Female Hwt", main="Density Female HWt",breaks = 20)
  curve(dgamma(x, shape=Female[1], scale=Female[2]),from=1,to=20,add=T,lwd=2)
```

### 9.2 На одной гистограмме
```{r}
  hist(cats$Hwt,prob=T,breaks = 50,xlab="Hwt all cats", main="Density HWt all cats")
  legend("topright",c("Female", "Male"),col=c('red','blue'),lwd=2)
  curve(dgamma(x, shape=Male[1], scale=Male[2]),from=1,to=50,add=T, lwd=2,col='blue')
  curve(dgamma(x, shape=Female[1], scale=Female[2]),from=1,to=50,add=T,lwd=2,col='red')
```

## 10. Разделение на группы
### 10.1 Отдельными списками из M и F
```{r}
    M <- cats[ which(cats$Sex=='M'),]
    F <- cats[ which(cats$Sex=='F'),]
    M.1 <- M[c(1:ceiling(nrow(M)/2)),]
    M.2 <- M[c((1+ceiling(nrow(M)/2)):nrow(M)),]
    F.1 <- F[c(1:ceiling(nrow(F)/2)),]
    F.2 <- F[c((1+ceiling(nrow(F)/2)):nrow(F)),]
    M.1.F.1 <- rbind(M.1,F.1)
    M.1.F.2 <- rbind(M.1,F.2)
    M.2.F.2 <- rbind(M.2,F.2)
    M.2.F.1 <- rbind(M.2,F.1)
```
#### Нахождение показателей гамма-распределения
```{r}
    M1F1.HWT <- my.gamma(M.1.F.1$Hwt)
    M1F2.HWT <- my.gamma(M.1.F.2$Hwt)
    M2F1.HWT <- my.gamma(M.2.F.1$Hwt)
    M2F2.HWT <- my.gamma(M.2.F.2$Hwt)
```
#### Печать показателей
```{r}
    print(M1F1.HWT)
    print(M1F2.HWT)
    print(M2F1.HWT)
    print(M2F2.HWT)
```
 
```{r echo=FALSE}
    type <- c('all','M','F','M1F1','M1F2','M2F1','M2F2')
    a <- c(a.round,Male[1],Female[1],M1F1.HWT[1],M1F2.HWT[1],M2F1.HWT[1],M2F2.HWT[1]) 
    s <- c(s.round,Male[2],Female[2],M1F1.HWT[2],M1F2.HWT[2],M2F1.HWT[2],M2F2.HWT[2])
    Mean <- c(a.round*s.round, prod(Male),prod(Female),prod(M1F1.HWT),prod(M1F2.HWT),prod(M2F1.HWT),prod(M2F2.HWT))
    Var <- c(a.round*s.round**2,Male[1]*Male[2]**2,Female[1]*Female[2]**2,M1F1.HWT[1]*M1F1.HWT[2]**2,M1F2.HWT[1]*M1F2.HWT[2]**2,M2F1.HWT[1]*M2F1.HWT[2]**2,M2F2.HWT[1]*M2F2.HWT[2]**2)
    Table.Value <- data.frame(type,a,s,Mean,Var)
```
#### Все показатели для разных сочетаний
```{r}
    print(Table.Value)
```
### 10.2 Случайное разбиение на 2 группы
```{r}
test.fun <- function(){
    Select1 <- sort(sample.int(144,72))
    group1 <- cats[Select1,]
    Select2 <-  which(!(1:nrow(cats)) %in% Select1)
    group2 <- cats[Select2,]
    type <- c("Group1","Group2")
    a <- c(my.gamma(group1$Hwt)[1],my.gamma(group2$Hwt)[1])
    s <- c(my.gamma(group1$Hwt)[2],my.gamma(group2$Hwt)[2])
    M <- c(my.gamma(group1$Hwt)[1]*my.gamma(group1$Hwt)[2],my.gamma(group2$Hwt)[1]*my.gamma(group2$Hwt)[2])
    t <- data.frame(type,a,s,M)
    return(t)
}    
```
#### Вызов функций
```{r echo=FALSE}
    test.fun()
    test.fun()
    test.fun()
    test.fun()
    test.fun()
    test.fun()
    test.fun()
    test.fun()
    test.fun()
    test.fun()
    test.fun()
    test.fun()
```
> * При разделении списками, происходит сдвиг среднего в сторону преобладающих показателей M or F. 
* При разделении случайным образом, показатель среднего каждой группы находиться около среднего значения для всех кошачьих около 10.
* У кошек преобладает вес сердца около 9 с ярковыраженным пиком
* У котов преобладает вес сердца около 11, однако нет ярко выраженного пика, а идет постепенное уменьшение 
