---
title: "hw1"
output: html_document
encoding: UTF-8
---
## Домашнее задание
***
### Работа с данными
***
#### Загрузка внешних данных
```{r,echo=TRUE}
data <- read.table("http://www.stats.uwo.ca/faculty/braun/data/rnf6080.dat")
```
#### Преобразование в DF
```{r,echo=TRUE}
data.df <- data.frame(data)
```
#### Проверка на 5070 наблюдений и 27 переменных
```{r}
  str(data.df)
```
#### Получение имен колонок из data.df
```{r}
  colnames(data.df)
```
#### Нахождение 5го значения 7го столбца
```{r}
  data.df$V7[5]
```
#### Печать 2 строки полностью из data.df
```{r}
  data.df[2,]
```
#### Применение функции names для столбцов, где первые 3 значения обозначают год, месяц, день, а с помощью seq(0,23) обозначается время. Head and Tail показывают начало и конец фрейма построчно (по умолчанию: 6 строк)
```{r}
names(data.df) <- c("years","month","day",seq(0,23))
head(data.df)
tail(data.df)
```
#### Добавление дополнительного столбца daily, который будет хранить суточное количество осадков(по часам)
```{r}
  data.df$daily <- rowSums(data.df[c(4:27)])
```
#### Построение гистограммы по столбцу daily
```{r}
  hist(data.df$daily,xlab="Daily",main = "Freq")
```

>Видно, что в гистограмме присутсвуют дни, когда значение осадков отрицательное, возможно это ошибка или имелось что-то другое при заполнении таблицы


#### Необходимо исправить данную неточность в данных. Для решения можно пойти двумя путями: 1) заменить все отрицательные значения daily на 0; 2) использовать только значения, которые больше или равны 0;
>Создание нового датафрейма fixed.df, где отрицательные значения заменены на 0 из предыдущего датафрейма и построена новая гистограмма
```{r}
  fixed.df <- data.df
  fixed.df$daily <- ifelse(fixed.df$daily<0,0,fixed.df$daily)  
  hist(fixed.df$daily,xlab="Daily",main = "Freq")
```

>Создание нового датафрейма fixed.df, где отрицательные значения не используются при построение гистограммы

```{r}
  fixed.df <- data.df
  t <- fixed.df$daily[fixed.df$daily>=0]
  hist(t,xlab="Daily", main = "Freq") 
```

***
### Синтаксис и типизирование
***
```{r}
  v <- c("4", "8", "15", "16", "23", "42")
  max(v)
  sort(v)
  ##sum(v) 
```
#### Построчное пояснение к коду выше:
    1. создание вектора текстовых значений(character)
    2. вывод значения "8" справедлив для тектовых значений по причине нахождения максимального значения первых символов
    3. лингвистическая сортировка, которая сортирует посимвольно вектор
    4. ошибка происходит из-за того, что входные данные по документации numeric or logical vector
    
```{r}
  v2 <- c("5",7,12)
  #v2[2] + v2[3]

  df3 <- data.frame(z1="5",z2=7,z3=12)
  df3[1,2] + df3[1,3]

  l4 <- list(z1="6", z2=42, z3="49", z4=126)
  l4[[2]] + l4[[4]]
  #l4[2] + l4[4] 
```    
#### Построчное пояснение к коду выше:
    1. v2 является вектором типа character, по причине удобного приведения типов при разнотипном создании вектора
    2. Ошибка вызвана другой реализацией соединения строк через функцию paste() (на гитхабе пропушена v у v2[3])
    3. v3 является датафреймом, где в каждой колонке определенный тип данных
    4. Суммирование происходит между numericами
    5. Создание разнотипного listа
    6. Обращение к элементам lista через [[n]] 
    7. Неправильное обращение к элементу lista, грубо говоря получается обращение к списку без продолжения 
    
****   
### Работа с функциями и операторами
****
#### Создание
      1. последовательность от 1 до 10000 с инкриментом 372
      2. последовательность длиной 50 значений от 1 до 10000
```{r}
  seq(1,10000, by=372)
  seq(1,10000, length.out = 50)
```  
   > Различие
   >
   > 1. rep(1:5,times=3) - повторение последовательности целиком 3 раза
   > 2. rep(1:5, each=3) - повторение каждого элемента последовательности последовательно 3 раза