---
title: "hw2"
output: html_document
---
# Домашняя работа №2
## Загрузка и очистка данных
### 1,2 Загрузка данных в датафрейм и вывод количества столбцов и строк
```{r}
  data <- read.csv("calif_penn_2011.csv");
  nrow(data)
  ncol(data)
```

### 3. Подсчет количества NA в каждом столбце на основе применения функции apply() для проверки всех элементов датафрема.
```{r}
    a <- colSums(apply(data,c(1,2), is.na))
    sum(a)
```
### 4. Применение функции na.omit для возврата датафрейма со строками, в которых нет NA.
```{r}
  data.new <- na.omit(data)
  nrow(data.new)
```
> Было удалено: 670 строк
  В 3ем пункте через функцию sum(a) количество NA=3034, но строк 670, т.к. NA может несколько раз присутствовать в одной строке
  
## Новые дома
### Построение диаграммы Median_house_value(Built_2005_or_later)
```{r}
    B.2005_later <- data.new[,'Built_2005_or_later']
    M.H.V <- data.new[,'Median_house_value']
    plot(B.2005_later,M.H.V)
```

### Построение диаграммы Median_house_value(Built_2005_or_later) для Калифорнии
```{r}
    B.2005_later.6 <- data.new$Built_2005_or_later[data.new$STATEFP==6]
    M.H.V.6 <- data.new$Median_house_value[data.new$STATEFP==6]
    plot(B.2005_later.6,M.H.V.6)
```

###Построение диаграммы Median_house_value(Built_2005_or_later) для Пенсильвания
```{r}
    B.2005_later.42 <- data.new$Built_2005_or_later[data.new$STATEFP==42]
    M.H.V.42 <- data.new$Median_house_value[data.new$STATEFP==42]
    plot(B.2005_later.42,M.H.V.42)
```

## Незанятые дома
### Добавление колонки vacancy_rate(Уровень найма) в датафрейм data.
```{r}
    data$vacancy_rate <- data$Total_units/data$Vacant_units;
    VC <- replace(data$vacancy_rate,data$vacancy_rate==Inf,NA);
    ## замена Inf,которая проявляется при делении на ноль
```

### Нахождение максимума, минимума, среднего и медианы. Отбрасываются все NA при подсчёте
```{r}
    max(VC,na.rm=T)
    min(VC,na.rm=T)
    mean(VC,na.rm = T)
    median(VC,na.rm = T)
```
### Построение диаграммы Vacancy_rate(Median_house_value)
```{r}
    plot(data$Median_house_value,data$vacancy_rate,xlab="Median_house_value",ylab="Vacancy_rate")
```

>Доля незанятых домов уменьшается с росотом медианы стоимости домов. В интервале медианы стоимости домов от 1е+05 до 5е+05 доля незанятых домов примерно равна.

##Корреляция

```{r eval=FALSE}
 acc <- c()
for (tract in 1:nrow(ca_pa)) {
  if (ca_pa$STATEFP[tract] == 6) {
    if (ca_pa$COUNTYFP[tract] == 1) {
      acc <- c(acc, tract)
    }
  }
}
accmv <- c()
for (tract in acc) {
  accmv <- c(accmv, ca_pa[tract,10])
}
median(accmv)
```

> Данный код делает перебор по датафреймы и выбирает штат и округ, а номер строки добавляет в вектор acc. Второй цикл перебирает вектор acc и выбирает значения Median_house_value,которые попадают в вектор accmv и находится медиана через функцию median() 

### Код выше в одну строку
```{r}
InOneRow <- data[which(data$STATEFP==6 & data$COUNTYFP==1),10]
median(InOneRow,na.rm=T)
```
### Выборка процента построенных домовладений в округах (Butte County, Santa Clara, York County) и нахождение среднего
```{r}
data.6.7.Butte_County <- data[which(data$STATEFP==6 & data$COUNTYFP==7),16]
data.6.85.Santa_Clara <- data[which(data$STATEFP==6 & data$COUNTYFP==85),16]
data.42.133.York_County <- data[which(data$STATEFP==42 & data$COUNTYFP==133),16]

mean(data.6.7.Butte_County,na.rm=T)
mean(data.6.85.Santa_Clara,na.rm=T)
mean(data.42.133.York_County,na.rm=T)
```
### Применение функции cor() для векторов Median_house_value и Built_2005_or_later
#### 1. Для всех данных
```{r}
  cor(data$Median_house_value,data$Built_2005_or_later,use = "complete.obs")
```
#### 2. Для Калифорнии
```{r}
  MHV.California <- data[which(data$STATEFP==6),10]
  B2005.California <- data[which(data$STATEFP==6),16]
  cor(MHV.California,B2005.California,use = "complete.obs")
```
#### 3. Для Пенсильвании
```{r}
  MHV.Pennsylvania <- data[which(data$STATEFP==42),10]
  B2005.Pennsylvania <- data[which(data$STATEFP==42),16]
  cor(MHV.Pennsylvania,B2005.Pennsylvania,use = "complete.obs")
```
#### 4. Для округа Butte County
```{r}
  MHV.California.ButteCounty <- data[which(data$STATEFP==6 & data$COUNTYFP==7),10]
  B2005.California.ButteCounty <- data[which(data$STATEFP==6 & data$COUNTYFP==7),16]
  cor(MHV.California.ButteCounty,B2005.California.ButteCounty,use = "complete.obs")
```
#### 5. Для округа Santa Clara
```{r}
  MHV.California.SantaClara <- data[which(data$STATEFP==6 & data$COUNTYFP==85),10]
  B2005.California.SantaClara <- data[which(data$STATEFP==6 & data$COUNTYFP==85),16]
  cor(MHV.California.SantaClara,B2005.California.SantaClara,use = "complete.obs")
```
#### 6. Для округа York County
```{r}
  MHV.Pennsylvania.YorkCounty <- data[which(data$STATEFP==42 & data$COUNTYFP==133),10]
  B2005.Pennsylvania.YorkCounty <- data[which(data$STATEFP==42 & data$COUNTYFP==133),16]
  cor(MHV.Pennsylvania.YorkCounty,B2005.Pennsylvania.YorkCounty,use = "complete.obs")

```

### Нахождение Median_house_value и Median_household_income для трёх округов
```{r}
  MHV.California.ButteCounty <- data[which(data$STATEFP==6 & data$COUNTYFP==7),10]
  MHI.California.ButteCounty <- data[which(data$STATEFP==6 & data$COUNTYFP==7),33]
  

  MHV.California.SantaClara <- data[which(data$STATEFP==6 & data$COUNTYFP==85),10]
  MHI.California.SantaClara <- data[which(data$STATEFP==6 & data$COUNTYFP==85),33]
  

  MHV.Pennsylvania.YorkCounty <- data[which(data$STATEFP==42 & data$COUNTYFP==133),10]
  MHI.Pennsylvania.YorkCounty <- data[which(data$STATEFP==42 & data$COUNTYFP==133),33]
```

### Построение графиков Median_house_value(Median_household_income) для трех округов
```{r}
  layout(matrix(c(1,2,3), 3, 1,nrow=T))
  plot(MHI.California.ButteCounty,MHV.California.ButteCounty,col="red",pch=19)
  plot(MHI.California.SantaClara,MHV.California.SantaClara,col="blue",pch=17)
  plot(MHI.Pennsylvania.YorkCounty,MHV.Pennsylvania.YorkCounty,col="green",pch=15)
  
```
