---
title: "lab6"
author: "Max Dubovkin"
date: '17 декабря 2016 г '
output: html_document
---

# Лабораторная работа №6
## Задание 1
### 1. Загрузка данных и создание нового датафрейма со столбцами Год, Р99, Р99.5, Р99.9 и переименование столбцов для удовбства
```{r}
    temp <- read.csv("https://raw.githubusercontent.com/SergeyMirvoda/da2016/master/lab6/wtid-report.csv")
    data <- temp[,c(2,5:7)]
    names(data) <- c("Year", "P99", "P99.5", "P99.9")
    data$P99[which(data$Year=="1972")]
    data$P99.5[which(data$Year=="1942")]
    data$P99.9[which(data$Year=="1922")]
```

### 2. Построение Диаграммы рассеяния P99-P99.9 от года
```{r}
    plot(data$P99~data$Year,xlab="Year",ylab = "P99")
    plot(data$P99.5~data$Year,xlab="Year",ylab = "P99.5")
    plot(data$P99.9~data$Year,xlab="Year",ylab = "P99.9")
```

### 3. Создание функции my.exp.estimate_ratio
```{r}
    my.exp.estimate_ratio <- function(x){
      a <- 1 - log(10)/log(x$P99/x$P99.9)
      return(a)
    }
```

> Проверка на возрат а=2

```{r}
    1 - log(10)/log(1e6/1e7)
```

> Запуск функции

```{r}
    my.exp.estimate_ratio(data)
```
## Задание 2
### 4. Получение а для каждого года в наборе данных.
```{r}
  data$a <- my.exp.estimate_ratio(data)
```
```{r, echo=FALSE}
  data
```
```{r}
    plot(data$P99~data$Year,xlab="Year",ylab = "P..",col="red",ylim=range(min(data$P99,data$P99.9),max(data$P99,data$P99.9)))
    par(new=TRUE)
    plot(data$P99.9~data$Year,xlab="Year",ylab = "P..",col="blue",ylim=range(min(data$P99,data$P99.9),max(data$P99,data$P99.9)))
    legend("topleft",c("P99", "P99.9"),col=c('red','blue'),lwd=2)
```
```{r}
    plot(data$a~data$Year,xlab="Year",ylab = "a")
```

> Чем ближе значения значения для Р99 и Р99.9 тем больше коэффицент а

### 5. Расчёт приблеженного количества домохозяйств по формуле Парето в 2012 году
```{r}
    a.2012 <- data$a[which(data$Year=="2012")]
```
```{r,echo=FALSE}
  a.2012
```
```{r}
    x <- max(data[which(data$Year=="2012"),])
    profit.80 <- x*0.2 # нижняя границы прибыльности
    (profit.80/x)^(-a.2012+1) # проверка на закон Парета
```

> Пропорция 1/13 укаывает на владение 80% доходов владеет 8% населения

### 6. Вычисление пропорции P99.5 and P99.9
```{r}
    Pr <- function(up,down,a){
    return((up/down)^(-a+1))
    }
```
```{r}
    plot(Pr(data$P99.5,data$P99.9,data$a)~data$Year,ylab="Pr",xlab="Year")
    abline(5,0,lwd=2,col='red')
```

> Полученные значения пропорции примерно равномерно распределены вокруг ожидаемого значения прмой с коэффициентом 5

### 7.Вычисление пропорции P90 and P95
```{r}
    plot(Pr(temp$P90.income.threshold,temp$P95.income.threshold,data$a)~data$Year,ylab="Pr",xlab="Year")
    abline(2,0,lwd=2,col='red')
```

> Ожидаемые значения р90 and p95 находиться выше пропорций, которые прослеживаются на графикие из пункта 6 