---
title: "lab5"
author: "Max Dubovkin"
date: '10 декабря 2016 г '
output: html_document
---
# Лабораторная работа №5
```{r}
library(MASS)
data(cats)
```

### 1,3. Функции для расчёта значений a and s и функция для расчёта оценки a and s
```{r}
  gamma.estimate <- function(data) {
      m <- mean(data)
      v <- var(data)
      s <- v/m
      a <- m/s
      return(c(a=a,s=s))
  }

  my.gamma.jk <- function(data){
    without <- c()
    for (i in 1:nrow(data)) {
      select.vector <- which(!(1:nrow(data)) %in% i)
      without <- append(without, gamma.estimate(data$Hwt[select.vector]))
    }
    assessment.A <- var(without[seq(1,length(without),by=2)])
    assessment.S <- var(without[seq(2,length(without),by=2)])
    return(c(assessment.A=sqrt(assessment.A),assessment.S=sqrt(assessment.S)))
  }
```
### 2. Взятие 4 первых кошек и вычисление стандартной ошибки с помощью исключения каждой кошки отдельно и подсчёт квадратного корня из дисперсии полученных значений
```{r}
    data.4.cats.F <-cats[1:4,]
    without1 <- gamma.estimate(data.4.cats.F$Hwt[2:4])
    without2 <-gamma.estimate(data.4.cats.F$Hwt[c(1,3:4)])
    without3 <-gamma.estimate(data.4.cats.F$Hwt[c(1:2,4)])
    without4 <-gamma.estimate(data.4.cats.F$Hwt[1:3])
    without <- c(without1,without2,without3,without4)
    sqrt(var(without[seq(1,length(without),by=2)]))
    sqrt(var(without[seq(2,length(without),by=2)]))
```
### 4. Результаты работы п.2 и функции my.gamma.jk совпадают
```{r}
  my.gamma.jk(data.4.cats.F)
```
### 5. Получение стандартной ошибки для полного набора данных
```{r}
  my.gamma.jk(cats)
```
### 6. Расчет параметров для a and s для котов и кошек. Стандартная ошибка a and s для котов и кошек
```{r}
  gamma.estimate(cats$Hwt[cats$Sex=="F"])
  gamma.estimate(cats$Hwt[cats$Sex=="M"])
  FEM <- my.gamma.jk(cats[cats$Sex=="F",])
  MAL <- my.gamma.jk(cats[cats$Sex=="M",])
  FEM
  MAL
```
### 7. Стандартное отклонение разницы кошек и котов для a and s
```{r}
  assessment.A.FM <- sqrt(FEM[1]**2+MAL[1]**2)
  names(assessment.A.FM) <- c("assessment.A.FM")
  assessment.A.FM
  assessment.S.FM<- sqrt(MAL[2]**2+FEM[2]**2)
  names(assessment.S.FM) <- c("assessment.S.FM")
  assessment.S.FM
```
### 8.  Пол влияет на вес сердца кошачьего. Присутсвует сдвиг стандартной ошибки разницы в сторону стандартной ошибки A and S кошек(Female).