---
title: "Lab2November"
output: html_document
---


## Лабораторная работа 2

### Задание 1
```{r}
  library(MASS)
  data("Cars93")
```
#### 1. Summary дает только статистические показатели, но не дает количество строк. Количество строк можно получить с помощью функций str() и nrow()
```{r}
  summary(Cars93)
  str(Cars93)
  nrow(Cars93)
```
#### 2. Средняя цена машин с задним приводом
```{r}
  mean(Cars93$Price[Cars93$DriveTrain=="Rear"])
```
#### 3. Найти минимально число лошадиных сил для автомобилей с пасажирами 7 и 6.
```{r}
  min(Cars93$Horsepower[Cars93$Passengers==7])
  min(Cars93$Horsepower[Cars93$Passengers==6])
```
#### 4. Нахождение расстояния, которое может проехать машина. Результат основан на столбцах Объем топливного бака в галлонах(Fuel.tank.capacity) и расход миль на галон(MPG)
```{r}
  vector.mile <- Cars93$MPG.highway*Cars93$Fuel.tank.capacity
```

> Получение индекса и самого автомобили с максимально возможным расстоянием прохождения по трассе 

```{r}
  which(vector.mile==min(vector.mile))
  Cars93[which(vector.mile==min(vector.mile)),]
```

> Получение индекса и самого автомобили с минимально возможным расстоянием прохождения по трассе 

```{r}
  which(vector.mile==max(vector.mile))
  Cars93[which(vector.mile==max(vector.mile)),]
```

> Получение индекса и самого автомобили с средне возможным расстоянием прохождения по трассе. Автомобиля удовлетворяющего условию нет! 

```{r}
  which(vector.mile==mean(vector.mile))
  Cars93[which(vector.mile==mean(vector.mile)),]
```

> Получение индекса и самого автомобили с медианно возможным расстоянием прохождения по трассе 

```{r}
  which(vector.mile==median(vector.mile))
  Cars93[which(vector.mile==median(vector.mile)),]
```
### Задание 2
```{r}
factory.run <- function (o.cars=1, o.trucks=1) {
  factory <- matrix(c(40,1,60,3),nrow=2, dimnames=list(c("трудодни","сталь"),c("автомобили","грузовики")))
  warehouse <- c(1600,70) #Доступно материалов на складе
  names(warehouse) <- rownames(factory)
  reserve <- c(8,1)
  names(reserve) <- rownames(factory)
  output <- c(o.cars, o.trucks)
  names(output) <- colnames(factory)

  steps <- 0 # Счётчик числа шагов цикла
  repeat {
    steps <- steps + 1
    needed <- factory %*% output # Подсчитаем ресурсы, которые нам нужны для производства требуемого кол-ва машин
    # message(steps)
    # print(needed)
    # Если ресурсов достаточно и остаток меньше или равен резерву, то мы произвели максимум возможного.
    # Нужно прекращать
    if (all(needed <= warehouse) && all((warehouse - needed) <= reserve)) {
      break()
    }
    # Если заявка слишком большая и ресурсов недостаточно, уменьшим её на 10%
    if (all(needed > warehouse)) {
      output <- output * 0.9
      next()
    }
    # Если всё наоброт, то увеличим на 10%
    if (all(needed < warehouse)) {
      output <- output * 1.1
      next()
    }
    # Если мы потребили одного ресурса слишком много, а другого недостаточно,
    # то увеличим план на случайную величину
    output <- output * (1+runif(length(output),min=-0.1,max=0.1))
  }
  names(needed) <- rownames(factory)
  names(steps) <- c("Шагов:")
  return(c(steps,output,needed))
}
```
#### 1. запуск функции
```{r}
factory.run()
```
#### 2. Входные данные-это план на 2 вида автомобилей (o.cars, o.trucks)=(легковые, грузовые). Полученный результат при стандартной реализации - это количество возможно построенных авто при существующих ресурсах и резерве
#### 3. Повторение функции 4 раза. При стандартной реализации в ответе будет количество полученных автомобилей. Результат будет отличаться, но не существенно. Это связано с балансирующим коэффициентом равномерного распределения runif(length(output),min=-0.1,max=0.1). 
```{r}
factory.run()
factory.run()
factory.run()
factory.run()
```
#### 4. Изменение функции заключается в изменении return для получения шагов.
```{r eval=FALSE}
  names(steps) <- c("Шагов:")
  return(c(steps,output))
```

#### 5. Установка плана легковые=30 и грузовые=20 (o.cars=20, o.trucks=30)
##### 1. Результат будет примерно такой же, как при стандартной реализации (1,1) в плане полученных авто
```{r}
  factory.run(20,30);
```
##### 2,3,4 Изменение функции return. Данные изменения показывают steps,output and needs в одной строке. Вывод в строке выше.
```{r eval=FALSE}
  names(needed) <- rownames(factory)
  names(steps) <- c("Шагов:")
  return(c(steps,output,needed))
```
